臺灣臺東地方法院刑事判決　　　　　　　 94年度訴字第202號
公　訴　人　臺灣臺東地方法院檢察署檢察官
被　　　告　甲○○
上列被告因毒品危害防制條例等案件，經檢察官提起公訴（九十
四年度偵字第一七０四號、第一九０一號、第一九０二號、九十
四年度毒偵字第一八六號、第二五四號、第二九五號），本院判
決如下：
    主  文
甲○○連續施用第一級毒品，累犯，處有期徒刑玖月，扣案之第
一級毒品海洛因貳包（含袋總重零點伍公克，壹包含袋重零點貳
公克，壹包含袋重零點參公克）沒收銷燬，扣案之針筒肆支及夾
鏈袋壹只均沒收；又連續施用第二級毒品，累犯，處有期徒刑伍
月；又連續竊盜，累犯，處有期徒刑壹年，扣案之十字鑰匙壹支
沒收。應執行有期徒刑貳年，扣案之第一級毒品海洛因貳包（含
袋總重零點伍公克，壹包含袋重零點貳公克，壹包含袋重零點參
公克）沒收銷燬，扣案之針筒肆支、夾鏈袋壹只、十字鑰匙壹支
均沒收。
    事  實
一、甲○○前於民國八十七年四月二十三日因懲治盜匪條例案件
    ，經本院以八十六年度訴字第三八七號判決，判處有期徒刑
    五年確定，於九十三年二月十三日執行完畢。詎不知悔改，
    猶基於意圖為自己不法所有之概括犯意，連續於：
    (一)九十四年六月十五日上午十一時許，無故侵入己○○位於
      臺東縣臺東市○○路八四六巷五六之一號住處內（侵入住
      宅部分未據告訴），旋於己○○懸掛於牆上之外套內，竊
      取己○○所有之新臺幣（下同）四千元得逞。
    (二)九十四年七月二十五日晚上八時三十分許，進入戊○○停
      放於臺東市○○○路四九二號前之車號Ｓ八─八三０八自
      小客車內，徒手竊取戊○○所有之皮包一個後，即將皮包
      內之戊○○國民身分證、華南銀行金融卡、臺灣銀行金融
      卡、中國農民銀行金融卡、富邦銀行信用卡、匯豐銀行信
      用卡各一張、行動電話二支及二千元取出後，再將皮包內
      面額三十萬元支票一紙，連同皮包丟棄於臺東縣卑南鄉卑
      南大排水溝內，嗣經警方於同日晚上九時五十分許，在臺
      東市○○路○段二二三巷一號一樓廁所內，當場查扣甲○○持有上開從戊○○皮包內取出之財物，始查獲上情。
    (三)九十四年八月八日凌晨一時許，在臺東市○○街四七二號
      後方，竊取莊玉美所有，為丁○○使用之車號ＬＤＡ─五
      二三號機車得逞後，旋於同日凌晨二時十分許，再騎乘該
      機車並持自備之十字鑰匙，至臺東市○○街一號前之利吉
      山泉水加水站，著手竊取丙○○置於該處之加水站投幣機
      內之現金時，為警當場查獲，始未得逞。
    (四)連續於附表(五)所示之時間，持自備之十字鑰匙，竊取王鈞
      侯、丙○○所有置放於附表(五)所示地點之加水站投幣機內
      之現金得逞，並將所竊財物花費殆盡。
二、甲○○曾於九十年間因施用第二級毒品安非他命案件，經臺
    灣花蓮地方法院於九十年二月八日，以九十年度毒聲字第九
    三號裁定觀察勒戒，於同年五月十日入臺灣花蓮看守所附設
    勒戒所執行，至同年月二十四日因認無繼續施用毒品之傾向
    出監，並經臺灣花蓮地方法院檢察署於同年月二十九日，以
    九十年度毒偵緝字第九五號不起訴處分確定，猶不知戒慎，
    嗣又：
    (一)基於連續施用第一級毒品海洛因之概括犯意，自九十四年
      一月間某日起至同年八月七日下午五時止，以平均每週施
      用一次海洛因之頻率，在位於臺東縣臺東市○○路一０三
      號住處、臺東市○○路○段二二三巷一號一樓廁所等處所
      ，連續施用第一級毒品海洛因多次，嗣經警查獲，並扣得
      海洛因二包（含袋重零點五公克，一包含袋重零點二公克
      ，一包含袋重零點三公克）、黑色皮套一個及供犯罪所用
      之針筒四支、夾鏈袋一只。
    (二)基於連續施用第二級毒品安非他命之犯意，自九十四年一
      月間某日起至同年八月七日下午五時止，連續在上開臺東
      市○○路住處施用第二級毒品安非他命多次。
三、案經臺東縣警察局臺東分局報告臺東縣警察局移送臺灣臺東
    地方法院檢察署檢察官偵查起訴。
    理  由
一、犯罪事實欄編號一竊盜部分：此部分犯行，迭經被告甲○○
    於警詢、偵訊及本院審理時供承不諱，核與證人丁○○、王
    鈞侯、丙○○、戊○○、己○○等人於警詢時證述之情節相
    符。復有贓物認領保管單（具領人丁○○）、刑案現場平面
    圖兩張、臺東分局寶桑派出所刑案現場照片十張、臺東縣警
    察局保安警察隊扣押物品目錄表、臺東縣警察局保安警察隊
    贓物認領保管單、刑案現場照片一張（時間地點：九十四年
    七月二十五日臺東縣警察局保安警察隊備勤室）、被告簽名
    指認於九十四年八月初於臺東市○○街二七八號前竊盜之投
    幣式加水站照片兩張、證物鑰匙照片兩張，在卷可稽，足徵
    被告之自白與事實相符，被告竊盜犯行事證明確，可以認定
    。
二、犯罪事實欄編號二施用第一級、第二級毒品部分：此部分犯
    行均據被告於警詢、偵訊及本院審理時坦白承認，並有慈濟
    大學濫用藥物檢驗中心檢驗總表、法務部調查局九十四年六
    月二十七日調科壹字第二六００００二八七號鑑定通知書、
    臺東縣警察局保安警察隊扣押物品目錄表、扣案之注射針筒
    二支（臺東地方法院檢察署扣押物品清單；九十四年保字第
    一九五號）、海洛因一包（含袋重零點二公克；同檢察署扣
    押物品清單；九十四年度煙毒保字第九號）、針筒二支（同
    檢察署扣押物品清單；九十四年度保字第三六０號）、海洛
    因一包（含袋重零點三公克；同檢察署扣押物品清單；九十
    四年度煙毒保字第一七號）、夾鏈袋與黑色皮套各一個（同
    檢察署扣押物品清單；九十四年度保字第三八五號）、臺東
    縣警察局毒品案尿液送驗真實姓名對照表、照片三張（時間
    地點：九十四年七月二十五日臺東縣警察局保安警察隊備勤
    室），可資佐證，足認被告自白與事實相符，被告連續施用
    第一級毒品海洛因及施用第二級毒品安非他命之犯行，洵堪
    認定。
三、論罪科刑：
    (一)核被告甲○○所為犯罪事實欄編號一部分之犯行，係犯刑
      法第三百二十條第一項竊盜罪及同法第三百二十條第三項
      、第一項之竊盜未遂罪，其所犯竊盜行為，時間緊接，客
      觀上先後數行為，逐次實施而具連續性，侵害數個同性質
      之法益，其每一前行為與次行為，依一般社會健全觀念，
      在時間差距上，可以分開，在刑法評價上，各具獨立性，
      每次行為皆可獨立成罪，而犯構成要件相同之罪名，顯係
      基於概括犯意為之，為連續犯，應依刑法第五十六條之規
      定，以一罪論，並加重其刑。
    (二)被告甲○○前於九十年間因施用第二級毒品安非他命案件
      ，經臺灣花蓮地方法院於九十年二月八日，以九十年度毒
      聲字第九三號裁定觀察勒戒，於同年五月十日入臺灣花蓮
      看守所附設勒戒所執行，至同年月二十四日因認無繼續施
      用毒品之傾向出監，並經臺灣花蓮地方法院檢察署於同年
      月二十九日，以九十年度毒偵緝字第九五號不起訴處分確
      定，有臺灣高等法院被告前案紀錄表、檢方刑案資料查註
      紀錄表及全國施用毒品案件紀錄表各一紙，附卷可佐。本
      件被告於觀察、勒戒執行完畢釋放後，五年內再犯毒品危
      害防制條例第十條第一項施用第一級毒品罪，及第二項施
      用第二級毒品罪，應依同條例第二十三條第二項之規定訴
      追處罰。核被告所為犯罪事實欄編號二部分之犯行，係犯
      毒品危害防制條例第十條第一項之施用第一級毒品罪及同
      條例第十條第二項之施用第二級毒品罪。被告施用毒品前
      分別持有第一級毒品海洛因及第二級毒品安非他命之低度
      行為，應為施用毒品之高度行為所吸收，均不另論罪。被
      告多次施用第一級毒品海洛因及施用第二級毒品安非他命
      ，時間緊接，所犯構成要件相同，顯係分別基於概括之犯
      意為之，均為連續犯，應依刑法第五十六條之規定，論以
      連續施用第一級毒品罪，及連續施用第二級毒品罪，並均
      加重其刑。
    (三)被告甲○○所犯上揭連續施用第一級毒品罪、連續施用第
      二級毒品罪、連續竊盜罪，犯意各別，應予分論併罰。被
      告前於八十七年四月二十三日因懲治盜匪條例案，經本院
      以八十六年度訴字第三八七號判決，判處有期徒刑五年確
      定，於九十三年二月十三日執行完畢，有臺灣高等法院被
      告前案紀錄表、前開檢察署刑案資料查註紀錄表及全國施
      用毒品案件紀錄表各一紙，在卷可按，其於五年內再犯本
      件有期徒刑以上之罪，為累犯，應依刑法第四十七條規定
      加重其刑，並依法遞加之。爰審酌被告其施用毒品部分之
      犯行，係戕害自己身體健康，並未侵害他人法益；其前有
      如犯罪事實欄所載之懲治盜匪條例前科，素行不佳，猶不
      知悔改，而一再竊盜，暨其犯罪之動機、目的、手段，所
      竊財物價值、犯罪所生之損害及其品性、生活狀況、智識
      程度、犯罪後尚能坦承犯行，態度良好，悔意殷切等一切
      情狀，分別就被告連續施用第一級毒品、連續施用第二級
      毒品、連續竊盜犯行，分別量處如主文所示之刑，並定其
      應執行刑，以資懲儆。扣案如附表(一)編號一之海洛因含袋
      重零點二公克，及附表(二)編號一之海洛因含袋重零點三公
      克，爰依毒品危害防制條例第十八條第一項前段規定，不
      問屬於犯人與否，由本院諭知沒收銷燬之。扣案之附表(一)
      編號二針筒二支、附表(二)編號二針筒二支及附表(三)編號二
      之夾鏈袋一只，業據被告供稱為其所有，係供犯罪所用之
      物，應依刑法第三十八條第一項第二款規定，併予宣告沒
      收。至扣案附表(三)編號一黑色皮套一個、附表(四)編號一之
      鑰匙二支，並非違禁物，亦無證據可證明係供本件犯罪所
      用之物，爰不予宣告沒收，附此敘明。
據上論斷，應依刑事訴訟法第二百九十九條第一項前段，毒品危
害防制條例第十條第一項、第二項、第十八條第一項前段，刑法
第十一條、第五十六條、第四十七條、第三百二十條第一項、第
三項、第五十一條第五款、第三十八條第一項第二款，罰金罰鍰
提高標準條例第一條前段，判決如主文。
本案經檢察官乙○○到庭執行職務
中　　華　　民　　國　　九十四　年　　十一　月　　二　日
                  刑事第二庭　　審判長法　官  詹慶堂
                  　　　　　　　　　　法　官  黃建都
                  　　　　　　　　　　法　官  劉柏駿
以上正本證明與原本無異。
如不服本判決，應於判決送達後十日內，向本院提出上訴狀。
                                      書記官　張建成
中　　華　　民　　國　　九十四　年　　十一　月　　二　日
附記：
毒品危害防制條例第十條第一項、第二項
施用第一級毒品者，處六月以上五年以下有期徒刑。
施用第二級毒品者，處三年以下有期徒刑。
